臺灣高等法院民事裁定                 100年度抗字第1013號
抗  告  人  東吳國際股份有限公司
法定代理人  孫碧蓮
代  理  人  郭玉瑾律師
上列抗告人因與劉士銘等間確定執行費用額事件，對於中華民國
100年 5月30日臺灣板橋地方法院100年度事聲字第32號裁定提起
抗告，本院裁定如下：
    主  文
抗告駁回。
抗告程序費用由抗告人負擔。
    理  由
一、按債權人因強制執行而支出費用，得求償於債務人者，得準
    用民事訴訟法第91條之規定，向執行法院聲請確定其數額，
    強制執行法第29條第 1項定有明文。又債務人負擔之強制執
    行費用，應以因強制執行所必要支出之費用為限，倘所支出
    之費用與執行程序並無關連者，自不得責令債務人負擔，此
    觀同法第28條第1項之規定自明。
二、抗告人對於原裁定不准將下列（一）（二）項費用列入執行
    費用部分提起抗告，略以：（一）關於歐亞不動產估價師聯
    合事務所（下稱歐亞事務所）鑑定費用新台幣（下同） 4萬
    2,380元，依司法院民國84年12月12 日頒佈之強制執行須知
    第 3條第1、4項規定，為鑑定人之鑑定費，屬執行費以外之
    執行費用，雖係由伊自行囑託歐亞事務所為鑑定，惟此乃因
    相對人劉士銘等 7人於原執行法院96年11月13日現場履勘時
    表示願以合理價格向伊承買其將遭拆除房屋所坐落伊所有之
    土地，伊始囑託歐亞事務所為上開鑑定，嗣兩造先後於96年
    12月13日、97年 5月22日至原執行法院就以歐亞事務所鑑價
    為買賣等事宜進行拆遷協調會，然因相對人認歐亞事務所鑑
    價過高無法接受，伊乃聲請原執行法院另擇其他鑑定人再次
    為鑑定，並經相對人同意，嗣原執行法院亦囑託廖仁巍建築
    師事務所（下稱廖仁巍事務所）進行鑑價，足證歐亞事務所
    之鑑定費為拆遷協調會所必須之執行費用，又相對人既可接
    受廖仁巍事務所之鑑定費為其應負擔之執行費用，又何能爭
    執相同性質之歐亞事務所之鑑定費為其應負擔之執行費用？
    （二）關於台灣省結構工程技師公會（下稱技師公會）鑑定
    費 48萬6,240元，兩造既已表明願續由該技師公會完成相關
    鑑定事宜，則該技師公會已收取之上開鑑定費，實無可能再
    予以退還。原裁定未將上開（一）、（二）鑑定費列入相對
    人應負擔之執行費用，自有違誤云云。經查：
（一）關於歐亞事務所之鑑定費4萬2,380元部分：
      雖相對人於原執行法院現場履勘時曾表示願以合理價格向
      抗告人承買其將遭拆除房屋所坐落抗告人所有之土地，惟
      相對人並無同意抗告人囑託歐亞事務所就該土地進行鑑價
      ，亦非原執行法院命抗告人提出該土地鑑價報告，而係抗
      告人自行囑託歐亞事務所進行鑑價，且該鑑價為相對人所
      不能接受，自難認該鑑定費為本件強制執行所必要支出之
      費用，而責令相對人負擔。此與嗣後兩造同意由原執行法
      院擇定廖仁巍事務所進行鑑價，該鑑定費用屬本件強制執
      行所必要支出之費用，自不可等同視之。
（二）關於技師公會之鑑定費48萬6,240元部分：
      原執行法院本於98年 4月間囑託技師公會就執行標的房屋
      之拆除結構安全及結構補強之費用進行鑑定，嗣經該會於
      98年11月間陳報因屋主不配合或拒絕會勘，所獲得資料尚
      難以完成所託鑑定事項而結案，並因收取鑑定費用過高，
      請執行法院轉告抗告人辦理退費手續，惟原執行法院認有
      必要仍囑託該會繼續進行鑑定，該會亦向原執行法院陳報
      重新估價費用明細及99年度已完成工作費用列表，並兩造
      亦均表同意由該會繼續完成相關鑑定（見原法院執行院16
      8 頁、事聲卷10頁）等情，為兩造所不爭執，並有原執行
      法院98年4月8日板院輔96執土字第58925號及99年7月20日
      板院輔96執土字第58925 號函文、技師公會98年11月12日
      （98）省結技（八）字第 694號、99年8月4日（99）省結
      技（八）卿字第158 7號及99年11月4日（99）省結技（八
      ）卿字第1989號函文可稽。準此，抗告人雖曾向技師公會
      預納鑑定費 48萬6,240元，但已經該會通知逾繳應辦理退
      費，且原執行法院囑託該會鑑定仍持續進行中，尚須繼續
      支出之鑑定費究為多少，迄本件聲請時尚無從確定，則抗
      告人就此部分聲請確定其數額，即有未當。
三、綜上所述，抗告人執此指摘原裁定該部分不當，聲明廢棄，
    為無理由，應予駁回。爰裁定如主文。
中    華    民    國   100    年    7     月    20    日
                    民事第九庭
                        審判長法  官  黃熙嫣
                              法  官  李國增
                              法  官  曾部倫
正本係照原本作成。
不得再抗告。
中    華    民    國   100    年    7     月    22    日
                              書記官  黃麗玲